# 关于股份支付计入非经常性损益的疑惑问题

提问人：wx_5ed465f72489 时间：2022-09-20 21:52:44
陈老师您好，证监会网站上发布的《江苏美科太阳能科技股份有限公司首次公开发行股票并在创业板上市申请文件的审核问询函的回复报告》第 189 页，问题回复：“由上表可知，公司 2021年与股份支付相关的成本费用金额共计 1,520.86 万元，由授予当年一次性确认的成本费用和按服务期摊销的成本费用两部分组成：对于授予实际控制人的股份支付未设置服务期限，公司在授予日按照权益工具的公允价值一次性计入管理费用 1,212.12 万元，相应增加资本公积，并作并作 为 非非 经 常性常性 损 益益；对于授予其他中高层管理人员、专业技术及业务骨干等人员的股份支付，授予协议约定服务期为授予日起 4 年，员工于服务期满前退出不享有对应股份的增值收益，公司在等待期内每个资产负债表日，根据最新取得的可行权员工人数等后续信息对可行权数量作出最佳估计，以此为基础按照权益工具授予日公允价值，将当期取得的服务计入成本费用，相应增加资本公积，并作并作 为经 常性常性 损 益益，”
1 、请问如下文红字部分所述，江苏美科公司将实际控制人的股份支付确认的管理费用计入非经常性损益，将对职工在等待期内的股份支付确认为经常性损益，是基于什么理由呢？为什么同一个事项要分不同的类型分别列报非经常性损益和经常性损益呢？？
2 、《上市公司执行企业会计准则案例草折(2020)》第 525 页明确说明：“不应因股权激励采取的对价形式而将相关费用作为非经常性损益。”具体条文略。请问老师此处对实际控制人的股份支付确认为非经常性损益是基于什么考虑呢？？
多谢老师指导，不胜感激。

回答人：chenyiwei
《首发业务若干问题解答（ 2020 年 6 月修订）》问题26“股份支付”：（节选）
（ 3 ）计量方式
确认股份支付费用时，对增资或受让的股份立即授予或转让完成且没有明确约定服务期等限制条件的，原则上应当一次性计入发生当期，并作为偶发事项计入非经常性损益。对设定服务期的股份支付，股份支付费用应采用恰当的方法在服务期内进行分摊，并计入经常性损益，发行人及中介机构应结合股权激励方案及相关决议、入股协议、服务合同等有关服务期的条款约定，充分论证服务期认定的依据及合理性。